【裁判字號】    90,交上易,1663
【裁判日期】    901127
【裁判案由】    過失傷害
【裁判全文】
臺灣高等法院臺南分院刑事判決                                        行股
    上  訴  人
    即  被  告  乙  ○  ○
右上訴人因過失傷害案件，不服臺灣臺南地方法院九十年度交易字第三八三號中華民
國九十年九月十三日第一審判決（起訴案號：臺灣臺南地方法院檢察署九十年度偵字
第七六八０號），提起上訴，本院判決如左：
    主      文
原判決撤銷。
乙○○因過失傷害人，處有期徒刑貳月，如易科罰金，以參佰元折算壹日。
    事      實
乙○○於民國（下同）八十九年十二月三十一日中午十二時三十分許，駕駛車牌Ｃ八
－四六八二號自小客車，沿臺南市○○路○段三０八巷，由北往南方向行駛，途經該
巷三九八號前欲迴轉時，應注意汽車迴車前，應暫停並顯示左轉燈光或手勢，看清無
來往車輛始得迴轉，且依當時現場情況亦無不能注意之情事，詎竟疏未注意貿然迴轉
，適有亦疏未注意車前狀況，在其同向後方由丙○○所騎乘並搭載丁○○之車牌ＹＬ
Ｊ－二九八號機車駛至，因閃避不及致機車之右後車身與自小客車之左前車頭擦撞，
丙○○、丁○○因而人車倒地，丙○○並受有右腸骨處多處挫傷、右手掌及右手肘、
右膝多處挫傷之傷害，丁○○亦受有右下巴挫傷、雙手掌挫傷、右膝右小腿挫傷及韌
帶傷害、右足外踝挫傷及韌帶傷之傷害，乙○○則於犯罪後未被發覺前，向前來處理
之警員甲○○自首並接受裁判。案經丙○○、丁○○訴由臺南市警察局第一分局移送
臺灣臺南地方法院檢察署檢察官偵查起訴。
    理      由
一、上訴人即被告乙○○右揭駕車過失肇事，致告訴人丙○○、丁○○受傷之犯罪事
    實，已迭據其先後在警訊及歷次偵審中供承不諱，並有肇事後警員至現場處理所
    製作之道路交通事故調查表一紙、現場照片八張、及崇明醫院所出具之診斷證明
    書二紙，附於警卷足稽。按汽車迴車前，應暫停並顯示左轉燈光或手勢，看清無
    來往車輛始得迴轉，道路交通安全規則第一百零六條第五款定有明文，被告為上
    開迴車行為自應注意遵行該交通安全規則，且依當時現場情況亦無不能注意之情
    事，詎竟疏未注意致肇本件車禍，其過失之咎委難辭卸。雖告訴人丙○○騎乘機
    車疏未注意車前狀況，亦與有過失，惟被告既有上開過失，自難據此而得邀免其
    刑責。且其過失行為與告訴人二人所受之傷害間，亦具相當之因果關係。本件事
    證已臻明確，被告之犯行洵堪認定，應予依法論科。
二、核被告所為，係犯刑法第二百八十四條第一項前段之過失傷害罪。其以一過失行
    為傷害二告訴人，致觸犯二過失傷害罪，應依想像競合犯之例，從一過失傷害罪
    處斷。又其於犯罪後未被發覺為犯人前，即主動向前來現場處理之警員自首，既
    據證人甲○○在本院結證屬實，並進而接受法院審判，應依自首規定依法減輕其
    刑。原審認被告罪證明確，據予論罪科刑，固非無見；惟查原判決未認告訴人丙○○騎乘機車亦與有過失，將肇事責任悉歸被告獨攬，其認事用法尚有未洽。被
    告上訴意旨，執此指摘原判決不當，自為有理由，應由本院將原判決予以撤銷改
    判。爰審酌被告之素行、過失程度、告訴人與有過失、告訴人所受損害、及被告
    犯後態度、暨有意與告訴人和解祇因金額無法談成致未能達成和解等一切情狀，
    改對其量處有期徒刑二月，併諭知如易科罰金以三百元折算一日之標準，以資懲
    儆。
三、據上論斷，應依刑事訴訟法第三百六十九條第一項前段、第三百六十四條、第二
    百九十九條第一項前段，刑法第二百八十四條第一項前段、第五十五條前段、第
    六十二條、第四十一條第一項前段，罰金罰鍰提高標準條例第一條前段、第二條
    ，判決如主文。
本案經檢察官曾顯智到庭執行職務。
中      華      民      國    九十      年     十一     月    二十七    日
                                  臺灣高等法院臺南分院刑事第二庭
                                      審判長法官  游  明  仁
                                            法官  蘇  重  信
                                            法官  林  永  茂
右正本證明與原本無異。
不得上訴。
                                      法院書記官  劉  岳  文
中      華      民      國    九十      年     十一     月    二十七    日
刑法第二百八十四條第一項前段：
因過失傷害人者，處六月以下有期徒刑、拘役或五百元以下罰金。


司法院資訊處製作；財團法人民間司法改革基金會備份。
